臺灣臺北地方法院刑事判決　　　　　　　96年度易字第2058號
　　公　訴　人　臺灣臺北地方法院檢察署檢察官
　　被　　　告　甲○○
上開被告因違反毒品危害防制條例案件，經檢察官提起公訴（九
十六年度毒偵字第二二八一號），本院判決如下：
    主  文
甲○○施用第二級毒品，累犯，處有期徒刑伍月，如易科罰金，
以新臺幣壹仟元折算壹日。
    事  實
一、甲○○前因違反電信法案件，經本院九十二年度易字第一六
    四號判處有期徒刑三月確定，並於民國九十二年六月二十日
    因易科罰金而執行完畢；另於九十三年間，因施用毒品案件
    ，經本院以九十四年度毒聲字第二九一號裁定送觀察、勒戒
    ，因無繼續施用毒品之傾向，經臺灣臺北地方法院檢察署檢
    察官於九十四年十二月七日以九十三年度毒偵字第二二九三
    號不起訴處分確定，並於九十四年十二月五日執行完畢；又
    於九十四年間，因詐欺、竊盜案件，經本院以九十四年度易
    字第九四五號、第八五七號分別判處有期徒刑六月、一年確
    定，並經本院以九十五年度聲字第六○二號裁定定應執行刑
    為有期徒刑一年四月，迄於九十五年十二月十五日因執行完
    畢而出監，竟仍不知悔改，復基於施用第二級毒品甲基安非
    他命之犯意，於九十六年六月二十八日上午九時五十五分許
    為警查獲採尿往前回溯九十六小時內某時，在不詳地點，施
    用第二級毒品甲基安非他命一次，嗣為警於九十六年六月二
    十八日上午九時五十五分許持搜索票搜索甲○○位於臺北市
    ○○○路二段一○四號三樓之一住處，並徵得甲○○同意採
    取尿液檢出第二級毒品甲基安非他命陽性反應，始查悉上情
    。
二、案經臺北市政府警察局大安分局報請臺灣臺北地方法院檢察
    署檢察官偵查起訴。
    理  由
一、訊據被告固坦稱其於九十六年六月二十八日警方持搜索票搜
    索上開住處時同意警方採取尿液送驗等情，惟矢口否認有何
    施用第二級毒品犯行，並辯稱：伊於前案執行完畢出監後即
    未再施用毒品，可能是因為伊現從事送外賣之工作，有時送
    外賣到麻將場，因麻將場之煙味導致伊之尿液有甲基安非他
    命之陽性反應，另警方於九十六年六月二十八日持搜索票搜
    索伊住處時，警察係埋伏在伊住處門口，待伊出門排鞋時，
    衝入將伊壓在地上云云。經查：
  (一)證據能力部分：
    被告對於公訴人所提之證據資料及以下本院作為判斷依據之
    各項證據資料，均同意或不爭執其證據能力，本院審酌該等
    言詞供述及書面作成時之情況認為適當，均無不宜作為證據
    之情事，依刑事訴訟法第一百五十九條之五規定，均得作為
    證據。
  (二)實體認定部分：
  (1)被告於九十六年六月二十八日上午九時五十五分許為警查獲
    後所採得之尿液經送鑑定，呈安非他命類陽性反應，安非他
    命為一千六百八十二（ｎｇ／ｍｌ）、甲基安非他命為一萬
    一千四百五十四（ｎｇ／ｍｌ），而安非他命及甲基安非他
    命之衛生署公告檢測閾值均為五百（ｎｇ／ｍｌ），有臺灣
    尖端先進生技醫藥股份有限公司出具之濫用藥物尿液檢驗報
    告及臺北市政府警察局偵辦毒品案件尿液檢體委驗單在卷可
    資佐證；再甲基安非他命經口服投與後約百分之七十於二十
    四小時內自尿中排出，約百分之九十於九十六小時內自尿中
    排出，惟由於目前國內尿液中甲基安非他命之檢驗僅為鑑定
    是否呈陽性反應，尚未定其含量，且甲基安非他命之成分檢
    出與其投與方式、投與量、個人體質、採尿時間與檢測儀器
    之精密度等諸多因素有關，因此僅憑尿液中呈安非他命陽性
    反應，並無法確實推算吸食時間距採集時間之長短，然最長
    可能不會超過四日，此業經行政院衛生署藥物食品檢驗局八
    十一年二月八日（八一）藥檢壹字第○○一一五六號函示明
    確，足認被告於上揭採取尿液前回溯九十六小時內某時，曾
    施用甲基安非他命一次。至於被告前開辯解，因被告尿液所
    檢測出甲基安非他命、安非他命之濃度，超出衛生署公告檢
    測閾值甚多，顯非因被告運送外賣物品至麻將場時短暫嗅聞
    煙味所能導致，而依被告所述搜索之程序，亦於法無違背，
    被告前開所辯，顯屬事後卸責之詞，均難以採信。
  (2)又被告曾因施用毒品案件，經本院以九十四年度毒聲字第二
    九一號裁定送觀察、勒戒，因無繼續施用毒品之傾向，經臺
    灣臺北地方法院檢察署檢察官於九十四年十二月七日以九十
    三年度毒偵字第二二九三號不起訴處分確定，並於九十四年
    十二月五日執行完畢等情，有臺灣高等法院被告前案紀錄表
    、臺灣臺北地方法院檢察署檢察官觀察勒戒處分執行指揮書
    在卷可參，本案被告於觀察勒戒執行完畢後五年內再犯施用
    第二級毒品罪，堪以認定。
二、查甲基安非他命，係毒品危害防制條例第二條第二項第二款
    所規定之第二級毒品，核被告所為，係犯毒品危害防制條例
    第十條第二項之施用第二級毒品罪。又被告持有甲基安非他
    命以施用，持有之低度行為，應為施用之高度行為所吸收，
    不另論罪。另被告前所受有期徒刑之宣告及執行完畢之情如
    犯罪事實欄所載，有臺灣高等法院被告前案紀錄表一份及相
    關執行指揮書在卷可參，被告於有期徒刑執行完畢後五年內
    故意再犯本案有期徒刑以上之罪，為累犯，應依刑法第四十
    七條第一項之規定加重其刑。爰審酌被告於警詢、偵查及本
    院審理中均否認犯行，犯後態度不佳，且因施用毒品受觀察
    、勒戒後，仍不知戒絕毒癮，再次施用危害自己身體健康之
    毒品而為警查獲等情狀，量處如主文所示之刑並諭知易科罰
    金之折算標準。至於蒞庭檢察官求處有期徒刑七月部分，經
    本院審酌上開情狀後認稍嫌過重，併此敘明。
據上論斷，應依刑事訴訟法第二百八十四條之一、第二百九十九
條第一項前段，毒品危害防制條例第十條第二項，刑法第十一條
前段、第四十七條第一項、第四十一條第一項前段，判決如主文
。
本案經檢察官王鑫健到庭執行職務
中　　華　　民　　國　　96　　年　　9 　　月　　14　　日
                        臺灣臺北地方法院刑事第八庭
                            法  官  唐于智
上正本證明與原本無異。
如不服本判決，應於判決送達後10日內，向本院提出上訴狀。
                            書記官  李玟郁
中　　華　　民　　國　　96　　年　　9 　　月　　17　　日
附錄本案論罪法條
毒品危害防制條例第10條第2 項
施用第二級毒品者，處3 年以下有期徒刑。
